【裁判字號】    90,易,281
【裁判日期】    900402
【裁判案由】    贓物
【裁判全文】
臺灣彰化地方法院刑事判決                            九十年度易字第二八一號
    公  訴  人  臺灣彰化地方法院檢察署檢察官
    被      告  甲○○
右列被告因贓物案件，經檢察官提起公訴（九十年度偵字第八九四號），本院判決如
左：
    主      文
甲○○故買贓物，處有期徒刑柒月。
    事      實
一、甲○○曾多次因竊盜、贓物罪，經法院判處有期徒刑或拘役，仍不知悔改，於民
    國九十年一月十二日，在彰化縣二林鎮姓公廟前，明知不詳姓名綽號「志明」之
    成年男子所持有之車號ＯＢＭ─六一九號機車（原係乙○○所有，於八十九年十
    二月三十日十一時許，在台中縣大里市○○路七六八號前為不詳姓名之人所竊）
    ，係屬來源不明之贓物，竟以新臺幣（下同）一萬元之代價，向之購買，供己騎
    乘。嗣甲○○於九十年一月十九日十四時二十五分許，騎乘該機車途經彰化縣二
    林鎮○○路○段三０六號前時，為警查獲。
二、案經彰化縣警察局二林分局移送臺灣彰化地方法院檢察署檢察官偵查起訴。
    理      由
一、訊據被告甲○○矢口否認有右揭犯行，辯稱該輛機車係以三萬元向綽號「志明」
    之人所購，先拿一萬元給「志明」，行照「志明」說要隔天拿給我，但隔天即等
    不到人，並不知該輛機車是贓物云云。惟查右開事實，業據被告甲○○於警訊及
    偵訊時坦承不諱，並有扣案之機車鑰匙一支及照片一張在卷足資佐證。復查該機
    車係乙○○所有，於八十九年十二月三十日十一時許，在台中縣大里市○○路七
    六八號前失竊一節，業經被害人乙○○證述綦詳，且有車輛竊盜、車牌失竊資料
    個別查詢報表及贓物認領保管單附卷可稽，應屬贓物無訛。又收買車輛，為擔保
    來源之正當性，一般人必會先檢視行車執照或其他車籍資料，以免購得來路不明
    之車輛，此為眾所週知之理。被告雖辯稱「志明」隔天即要交付行照給伊云云，
    然對於此重要之點，被告於警訊及偵查中竟從未提出辯解，且查被告於警訊及偵
    查中供承：伊不知綽號「志明」男子之年籍資料、聯絡方式，及該機車外表新穎
    ，對方卻僅以一萬元出賣與伊且未交付行車執照等語，被告既不知「志明」之聯
    絡方式，又如何能信任「志明」會拿行照給伊？是被告於本院審理中翻異前詞，
    純係事後卸責之詞，不足採信。被告於非一般車輛交易之場所，向不熟之人購買
    來路不明之車輛，且價格顯與市價不相當，而於交易時復未交付行車執照，其於
    購買之時，應具贓物之認識至明。本件事證明確，被告犯行洵堪認定。
二、核被告甲○○所為，係犯刑法第三百四十九條第二項之故買贓物罪嫌。爰酌被告
    有多次竊盜及贓物前科，素行不佳，不知悔悟，犯罪之動機、目的、手段、所生
    之危害及犯罪後飾詞狡辯等一切情狀，量處如主文所示之刑，以示懲儆。至公訴
    人認被告先前已有多次竊盜及贓物前科，又再犯本件贓物罪，足見被告具有犯罪
    習慣，聲請本院依竊盜犯贓物犯保安處分條例第三條第一項第一款之規定，併以
    諭知應於刑之執行前令入勞動場所強制工作云云。惟查被告犯本件贓物罪其應執
    行之刑僅七個月，未達一年以上，依同法第二條第四項之規定，並不適用該條例
    ，故無從併以諭知應於刑之執行前令入勞動場所強制工作，附此敘明。
據上論斷，應依刑事訴訟法第二百九十九條第一項前段、刑法第三百四十九條第二項
，罰金罰鍰提高標準條例第一條前段，判決如主文。
本案經檢察官林映姿到庭執行職務。
中華      民      國      九十      年      三      月    三十    日
                                臺灣彰化地方法院刑事第三庭
                                    法      官  詹  秀  錦
右正本證明與原本無異。
如不服本判決，應於送達後十日內向本院提出上訴狀( 須附繕本 )。
告訴人或被害人對於判決如有不服具備理由請求檢察官上訴者，其上訴期間之計算係
以檢察官收受判決正本之日期為準。
                                    法院書記官  謝  志  鑫
中      華      民      國      九十      年      四      月     二     日
刑法第三百四十九條
收受贓物者，處三年以下有期徒刑、拘役或五百元以下罰金。
搬運、寄藏、故買贓物或為牙保者，處五年以下有期徒刑、拘役或科或併科一千元以
下罰金。
因贓物變得之財物，以贓物論。


司法院資訊處製作；財團法人民間司法改革基金會備份。
